【裁判字號】    97,抗,268
【裁判日期】    970930
【裁判案由】    支付命令
【裁判全文】
臺灣高等法院高雄分院民事裁定           97年度抗字第268號
抗  告  人  甲○○
相  對  人  羅馬大廈管理委員會
法定代理人  乙○○
上列當事人間支付命令事件，抗告人對於民國97年8月4日台灣高
雄地方法院97年度促字第39939 號駁回其異議之裁定提起抗告，
本院裁定如下：
    主  文
抗告駁回。
抗告訴訟費用新台幣壹仟元由抗告人負擔。
    理  由
一、抗告意旨略以：(一)支付命令應已送送達人本人簽收開始計算
    送達時間。(二)抗告人於民國97年7 月7 日至7 月14日在宜蘭
    羅東參加牧家靈修會等行程，於7 月15日始返抵高雄。(三)本
    件支付命令於97年7 月9 日送達時，係由大樓管理員代簽轉
    送，非抗告人親自簽收，故該支付命令送達時間計算有誤，
    且97年7 月29日因鳳凰颱風來襲，高雄地區停止上班上課，
    致抗告人聲明異議之郵件無法寄出。為此提起抗告，求為廢
    棄原裁定。
二、按債務人於支付命令送達後，逾20日之不變期間，始提出異
    議者，法院應以裁定駁回之，民事訴訟法第518條定有明文
    。再按送達於應受送達人之住居所、事務所或營業所行之；
    送達於住居所、事務所或營業所不獲會晤應受送達人者，得
    將文書付與有辨別事理能力之同居人或受僱人，民事訴訟法
    第136 條第1 項前段及第137 條第1 項分別定有明文。又受
    公寓大廈管理委員會僱用之管理員，其所服勞務包括為公寓
    大廈住戶接收文件者，性質上應屬全體住戶之受僱人，即與
    民事訴訟法第137 條第1 項規定之受僱人相當。
三、經查，原法院於97年7 月1 日所為之支付命令係於同年月9
    日送達於：高雄市○○區○○路2 號11樓之1 ，該處為抗告
    人之住所，有抗告人戶籍謄本附卷可稽。該支付命令經同址
    東方明珠攬月樓公寓大廈管理員收受，亦有送達證書足憑，
    應認已生合法送達之效力。至於抗告人實際上何時向該管理
    員領取，並不影響該支付命令已於97年7 月9 日合法送達之
    效力。則自上開支付命令送達翌日起經20日之不變期間，算
    至同年月29日即告屆滿，且該日高雄地區並無因颱風導致停
    止上班之情，有行政院人事行政局網站資料足憑。則抗告人
    遲至同年月30日始提出異議，顯已逾上開不變期間，原審駁
    回其異議，於法並無不合。抗告意旨主張送達期間應自其簽
    收之日起算，尚嫌無據，應認其抗告為無理由，予以駁回
四、據上論結，本件抗告為無理由，依民事訴訟法第495條之1第
    1項、第449條第1項、第95條、第78條，裁定如主文。
中    華    民    國    97    年    9     月    30    日
                            民事第四庭
                                審判長法官  蔡文貴
                                法      官  黃科瑜
                                法      官  陳真真
以上正本證明與原本無異。
本件不得抗告。
中    華    民    國    97    年    10    月    1     日
                                書  記  官  馬蕙梅


司法院資訊處製作；財團法人民間司法改革基金會備份。
